臺灣宜蘭地方法院刑事判決　　　　　　　 96年度訴字第151號
公　訴　人　臺灣宜蘭地方法院檢察署檢察官
被　　　告　甲○○
上列被告因誣告案件，經檢察官聲請簡易處刑（96年度偵字第
860號），本院羅東簡易庭認不得逕依簡易處刑為之，爰移由本
院普通庭依通常程序審理，被告於本院為有罪之陳述，經本院合
議庭裁定由受命法官獨任進行簡式審判程序，爰不經通常程序判
決如下：
    主  文
甲○○意圖他人受刑事處分，向該管公務員誣告，處有期徒刑肆
月。
    事  實
一、甲○○（所涉交付銀行帳戶幫助詐欺及恐嚇取財犯行部分，
    另經臺灣宜蘭地方法院以九十五年度易字第30號判處應執行
    有期徒刑六月，緩刑二年，於96年3月10日確定）與嚴俊欽
    （所涉詐欺犯行部分，另由檢察官偵查）係朋友關係，因甲
    ○○欠錢花用，嚴俊欽遂向甲○○邀約，向甲○○租用銀行
    帳戶，每個帳戶於交付時支付新臺幣（下同）一千元給甲○
    ○，租用十五天後再給三千，以後每隔十五天支付七千元，
    甲○○應允後，於民國九十五年九月十二日凌晨某時，由嚴
    俊欽開車載甲○○及另一名姓名年籍均不詳之女子，先至臺
    北市文山區之木柵郵局，由該名女子開立帳戶後，再載甲○
    ○回宜蘭縣羅東鎮，分別在臺灣銀行羅東分行、臺灣土地銀
    行羅東分行、臺北富邦銀行羅東分行開立帳戶，在車上，甲
    ○○將前開所開立之三帳戶存摺、連同臺灣銀行土地銀行帳
    戶提款卡交付給嚴俊欽，但嚴俊欽以臺北富邦銀行提款卡、
    臺灣銀行提款卡尚未辦妥為由，將前開三帳戶存摺及臺灣銀
    行土地銀行帳戶提款卡返還給甲○○，要甲○○於前開銀行
    帳戶之提款卡均辦妥後，再交付給伊。九十五年十二月十八
    日凌晨某時，嚴俊欽又載甲○○返回宜蘭縣羅東鎮，至臺灣
    銀行羅東分行、臺北富邦銀行羅東分行領取提款卡後，於隔
    日即於九十五年十二月十九日返回高雄，甲○○依嚴俊欽之
    指示，在高雄市火車站，將前開臺北富邦銀行羅東分行、臺
    灣銀行羅東分行、臺灣土地銀行羅東分行三帳戶之存摺、提
    款卡交付給嚴俊欽之友人綽號「阿錘」姓名年籍均不詳之人
    ，「阿錘」向甲○○稱伊已將錢拿給嚴俊欽等語，於三日後
    ，「阿錘」向甲○○稱臺北富邦銀行羅東分行之帳戶不能使
    用，而將該銀行帳戶之存摺、提款卡返還給甲○○。甲○○
    明知其包包及包包內之相機、行動電話、行動電話門號ＳＩ
    Ｍ卡、臺灣銀行羅東分行帳戶提款卡及臺灣土地銀行羅東分
    行帳戶之存摺、金融卡等財物並未遭嚴俊欽竊取，且其中臺
    灣銀行羅東分行、及臺灣土地銀行羅東分行帳戶之存摺、提
    款卡，係交付給嚴俊欽指定之人即綽號「阿錘」姓名年籍不
    詳之男子，竟意圖他人受刑事處分，於九十五年十二月十九
    日上午九時四十一分許，在台灣宜蘭地方法院檢察署第二偵
    查庭檢察官訊問時，因恐遭責備無法完成學業，乃捏稱前開
    之財物於九十五年九月十八日返回高雄市時，遭嚴俊欽所竊
    取，並當庭對嚴俊欽提出竊盜之告訴，而誣告嚴俊欽竊盜。
    嗣甲○○於所誣告之案件裁判確定前，於96年2月7日上午11
    時許在檢察官訊問時自白其誣告之事實。
二、案經台灣宜蘭地方法院檢察署檢察官自動檢舉偵查後聲請簡
    易處刑，再由本院羅東簡易庭移由本院普通庭審理。
    理  由
一、訊據被告甲○○對於前揭誣指嚴俊欽竊盜之事實，坦承不諱
    ，核與證人嚴俊欽於偵查中證稱：伊沒有竊取甲○○的包包
    、相機、行動電話、行動電話門號ＳＩＭ卡、銀行帳戶存摺
    等財物，伊有開車載甲○○回宜蘭開立銀行帳戶，係綽號「
    阿錘」之人向甲○○購買帳戶等情大致相符（參見96年度他
    字83卷第16、17頁筆錄）。又經調閱嚴俊欽所使用之行動電
    話門號0000000000號雙向通聯記錄（參見96年度
    他字第83號卷第2至5頁），及被告所使用之行動電話門號0
    000000000號雙向通聯記錄（見95年度偵字第3837
    號卷第50至53頁），二人於九十五年九月十二日之通話基地
    台位置於相同之時間均沿途經過高雄市、臺北市○○區○○
    路、到達宜蘭縣羅東鎮後，又返回經臺北縣新店市○○路、
    再回到高雄市，另二人於九十五年九月十七、十八日之通話
    基地台位置於相同之時間均沿途經過高雄市、台南縣東山鄉
    、到達宜蘭縣羅東鎮○○路，於同年月十九日下午再返回到
    高雄市，是嚴俊欽於九十五年九月十二日開車載被告回宜蘭
    開立銀行帳戶後返回高雄，復於同年月十八日，嚴俊欽再開
    車載被告返回宜蘭領取銀行帳戶提款卡，於同年月十九日返
    回高雄市之事實，應可證明。又被告明知其分別在臺灣銀行
    羅東分行開立之帳戶提款卡、臺灣土地銀行羅東分行所開立
    之帳戶存摺、提款卡，均係依嚴俊欽之指示交付給嚴俊欽之
    友人「阿錘」，並未遭竊取，竟於九十五年十二月十九日上
    午九時四十一分於檢察官訊問時，捏稱臺灣銀行羅東分行之
    提款卡、臺灣土地銀行羅東分行帳戶之存摺及提款卡、及其
    包包內之財物相機、行動電話門號ＳＩＭ卡、行動電話係於
    九十五年九月十八日返回高雄時，遭嚴俊欽所竊取，並當庭
    對嚴俊欽提出竊盜告訴之事實，有該訊問筆錄在卷可稽（見
    95年度偵字第3837號卷第135至139頁），被告之自白顯與事
    實相符，其犯行應堪認定。
二、核被告意圖他人受刑事處分，向該管公務員即檢察官誣告嚴
    俊欽竊取其財物，所為係犯刑法第一百六十九條第一項之誣
    告罪。查被告甲○○嗣於所誣告之案件裁判確定前，於96年
    2月7日上午11時許，在檢察官訊問時自白其誣告之事實，有
    偵訊筆錄附卷足稽（參見96年度他字第83號卷16頁筆錄），
    應依刑法第172條之規定減輕其刑。爰審酌被告之品行、因
    係在學學生，恐遭責備無法完成學業，乃起意誣告之犯罪動
    機，對被害人及國家司法權所生之危害，及其犯罪後之態度
    尚稱良好，深知悔悟，坦承犯行等一切情狀，量處如主文所
    示之刑。
據上論斷，應依刑事訴訟法第452條、第273條之1第1項、第299
條第1項前段，刑法第169條第1項、第172條，判決如主文。
本案經檢察官吳志成到庭執行職務。
中　　華　　民　　國　　96　　年　　5　　月　　8 　　日
                  刑事第二庭法  官　黃永勝
以上正本證明與原本無異。
如不服本判決，應於判決送達後10日內，向本院提出上訴狀。（
應附繕本）
                            書記官　陳淑宜
中　　華　　民　　國　　96　　年　　5 　　月　　10　　日
附錄本案論罪科刑法條全文：
中華民國刑法第169條第一項
（誣告罪）
意圖他人受刑事或懲戒處分，向該管公務員誣告者，處 7 年以下
有期徒刑。
